Víctor Quiñones

Front-end Developer

Punto Fijo, Venezuela.

Soy un desarrollador Front-end con más de un año de experiencia en el diseño y desarrollo de interfaces de usuario para aplicaciones y sitios web. Enfocado en la creación de sitios webs adaptando las necesidades de los clientes para crear webs sostenibles. Me apasiona crear componentes reutilizables, estructurar el código de manera limpia y ordenada, y seguir las últimas tendencias en desarrollo front-end. Comprometido con el aprendizaje continuo y desarrollo a nivel profesional y personal.

Experiencia Laboral

Desarrollador Web Freelance

Marzo 2023 - Presente

Junior Frontend Developer

Desarrollador Front-end Freelancer conjunto a Programador Full Stack para la creación de páginas y aplicaciones web personalizadas para los clientes.

- Desarrollo de interfaces, componentes, soluciones de flujo de trabajo y automatización de procesos internos para más de 6 proyectos.
- Gestión de estados en grandes aplicaciones con React Context.
- Consumo de API's para la integración de datos dentro del Frontend.
- Adaptar paradigmas funcionales a problemas comunes.
- Planificación de proyectos mediante metodologías ágiles.

Stack: ReactJs, JavaSript, TypeScript, Node.js, HTML, CSS, SASS, Material UI, Bootstrap

Educación

Universidad de Falcón "UDEFA"

2016-2019

ing. Electrónica | 7mo Semestre

Instituto Juan XXIIIBachiller en Ciencias

2010-2015

Contacto

Número:

+584127884439

Correo:

victhorq716@gmail.com

GitHub:

github.com/Vctorqui

Portafolio Web:

vctorqui.github.io/

LinkedIn:

https://www.linkedin.com/i n/victor-quiñonesa41084249/

Habilidades

Lenguajes / Frameworks / Librerias / Herramientas

- HTML y CSS
- SASS
- JavaScript
- TypeScript
- Material-UI
- NextJs
- ReactJs
- Git
- GitLab
- GitHub
- Slack
- Trello

Idiomas

- Español Nativo
- Inglés Avanzado

Víctor Quiñones

Front-end Developer

♥ Punto Fijo, VE (Open to Remote)

I'm a Front-end developer with more than a year of experience in the design and development of user interfaces for applications and websites. Focused on creating websites adapting the needs of clients to create sustainable websites. I'm passionate about creating reusable components, structuring code in a clean and tidy way, and following the latest trends in front-end development. Committed to continuous learning and development on a professional and personal level.

Work Experience

Freelance Web Developer

Marzo 2023 - Current

Junior Frontend Developer

Freelancer Front-end Developer working with Full Stack Developer for the creation of custom web pages and applications for clients.

- Development of interfaces, components, workflow solutions and automation of internal processes for more than 6 projects.
- State management in large applications with React Context.
- Consumption of API's for data integration within the Frontend.
- Adapting functional paradigms to common problems.
- · Project planning using agile methodologies.

Stack: ReactJs, JavaSript, TypeScript, Node,js, HTML, CSS, SASS, Material UI, Bootstrap

Education

University of Falcón "UDEFA"

2016-2019

Electronic Engineering - 7th Semester

Institute Juan XXIII

2010-2015

Bachelor of Science

Contact

Phone number:

+584127884439

Email:

victhorq716@gmail.com

GitHub:

github.com/Vctorqui

Portfolio Web:

vctorqui.github.io/

LinkedIn:

https://www.linkedin.com/i n/victor-quiñonesa41084249/

Skills

Languages / Frameworks / Libraries / Tools

- HTML y CSS
- SASS
- JavaScript
- TypeScript
- Material-UI
- NextJs
- ReactJs
- Git
- GitLab
- GitHub
- Slack
- Trello

Languages

- · Spanish Native
- · English Advanced